# 子公司、孙公司合并的顺序问题

提问人：夜袭寡妇村 时间：2014-06-27 09:37:39
若合并时有三级以上的控制关系，比方说A控制B，B控制C，那么在合并抵消时正常来说C应该是在B层面先抵销一次，然后再在A层面抵销B，但是如果我直接在A层面直接抵销B和C，会不会有问题，因为在B层面抵销时B抵消后的所有者权益并不一定等于合并之前的B的所有者权益，请大神赐教

回答人：chenyiwei
这只是合并报表编制的技术方法问题，各种做法都可以，看个人习惯，但应当保证最终结果是正确的。 对于此类多层次的复杂股权结构，建议先把少数股东权益的金额算清楚，这样股东权益总额减去少数股东权益之后，就可以把归属母公司股东的权益的总额控制准了。